【裁判字號】    87,訴,328
【裁判日期】    890712
【裁判案由】    煙毒等
【裁判全文】
臺灣屏東地方法院刑事判決                          八十七年度訴字第三二八號
    公  訴  人  屏東地方法院檢察署檢察官
    被      告  甲○○
右列被告因煙毒案件，經檢察官提起公訴（八十七年度偵字第七五五號、第一六二九
號），及移送併辦（八十七年度偵字第三八六九號、八十八年度偵字第一九四○號、
第九○○號、第二八八六號、八十九年度戒毒偵字第二○八號）本院判決如左：
       主  文
甲○○連續施用第二級毒品，累犯，免刑。
扣案之安非他命拾參包（驗前毛重拾玖點玖肆公克，驗後毛重拾玖點柒捌公克）、安
非他命壹小包（重約零點參公克）、安非他命柒小袋（毛重參點陸公克）、安非他命
吸食器貳組、酒精燈壹個均沒收銷燬之。
       事  實
一、甲○○曾因違反麻醉藥品管理條例案件，於民國八十六年八月十二日經法院判處
    有徒刑六月確定，並於同年十一月十四日執行完畢，猶不知悔改，復基於非法吸
    用化學合成麻醉藥品安非他命之概括犯意，自八十六年十一月間起，至八十七年
    二月一日上二十一時許，連續在屏東市○○街一六二號三０二室其租屋處等地以
    自製之吸食非法吸用安非他命多次，於八十七年二月二日經警查獲並扣得安非他
    命十三包（毛重十九點九四公克）和吸食器與酒精燈各一組。詎甲○○經警移送
    台灣屏東地方法院檢察署偵辦經予具保返家中之後，竟再承繼上開非法吸用安非
    他命之概括犯意，自八十七年二月二十八日至同年三月三日止，在其另賃居處屏
    東市○○街九號三樓之十一室，又連續非法吸安非他命多次，迨於八十七年三月
    三日二十三時許，警方人員乃在該屏東市○○街號三樓十一室再度查獲甲○○，
    並扣得其所有之安非他命一小包（重約零點三公克）及安非他命吸食器一組。嗣
    又多次連續非法吸安非他命多次，迨於八十七年五月十三日一時四十分許，在屏
    東市○○路與中華路口復為警查獲施用安非他命之犯行，嗣經由本院裁定送觀察
    、勒戒後，認有繼續施用毒品傾向，送強制戒治，嗣於停止戒治，保護管束期間
    ，復於八十八年一月二十一日起至同年月二十九日止基於前揭吸用安非他命之概
    括犯意，連續在屏東縣九如鄉施用安非他命數次，為警於八十八年一月三十日在
    屏東市○○街二六一巷口查獲，並扣得安非他命七小袋（毛重三點六公克），嗣
    因違反保護管束應遵守之事項情節重大，經本院撤銷停止戒治，令入戒治處所施
    以強制戒治，而於八十八年十一月二十二日戒治期滿。
二、案經高雄市政府警察局三民第二分局、屏東縣警察局、屏東縣警察局屏東分局移
    送台灣屏東地方法院檢察署檢察官偵查起訴及移送併辦。
    理  由
一、右開事實，業經被告甲○○迭於偵查及本院審理中坦承不諱，又被告之尿液經送
    屏東縣衛生局及高雄市立凱旋醫院檢驗結果均呈甲基安非他命陽性反應，有屏東
    縣衛生局檢驗通知書及尿液送驗姓名代碼對照表各二紙，及高雄市立凱旋醫院檢
    驗成績書及尿液送驗姓名代碼對照表一紙在卷可稽，並有安非他命十三包（驗前
    毛重十九．九四公克，驗後毛重十九點七八公克）、安非他命一小包（重約零點
    三公克）、安非他命七小袋（毛重三點六公克）和吸食器二組與酒精燈一個扣案
    足憑。足見被告確有施用安非他命之犯行至明，其犯行堪以認定。
二、核被告所為，係犯毒品危害防制條例第十條第二項施用第二級毒品罪。按連續數
    行為而犯同一之罪名者，以一罪論，刑法第五十六條定有明文，則當連續犯罪之
    際，遇刑法有變更時，其一部涉及舊法，一部涉及新法者，即應依最後行為時之
    法律處斷，最高法院二十九年上字第三八六六號著有判例可參，查麻醉藥品管理
    條例第十三條之一第二項第四款之罪，業已經修正納為毒品危害防制條例第十條
    第二項之施用第二級毒品罪，而被告前開連續施用安非他命之犯行，其最後一次
    施用之時間，係在毒品危害防制條例公布施行（八十七年五月二十日公布施行，
    並於同月二十二日生效）之後，是依前揭法條及判例意旨，自應依新法論處，尚
    不生新舊法比較之問題，附此敘明之。被告先後多次施用安非他命之犯行，時間
    緊接、手法相同、犯罪構成要件亦相同，顯係基於概括犯意反覆為之，應依連續
    犯之規定論以一罪。被告先後持有安非他命，亦係基於概括之犯意，本應以連續
    持有論，惟其持有後，進而施用，其持有之低度行為應被施用之高度行為所吸收
    ，故不另論罪。再被告曾因違反麻醉藥品管理條例案件，於民國八十六年八月十
    二日經法院判處有徒刑六月確定，並於同年十一月十四日執行完畢，有本院被告
    全國前案紀錄表可按，其於刑之執行完畢五年內再犯本件有期徒刑以上之罪，應
    為累犯。
三、按施用第二級毒品者，應先將被告送勒戒處所觀察、勒戒；經觀察、勒戒後，有
    繼續施用毒品傾向應由檢察官聲請令入戒治處所，施以強制戒治，期間為一年；
    強制戒治執行滿三月認無繼續戒治之必要，得裁定停止戒治，停止期間應付保護
    管束，期滿未經撤銷者，視為強制戒治期滿；強制戒治期滿或交付保護管束期滿
    ，應由檢察官為不起訴之處分；又同條例修正施行前繫屬法院審理中之案件，由
    法院依修正後規定處理之，依修正後規定應為不起訴處分者，法院應為免刑之判
    決，毒品危害防制條例第二十條第一項、第二項後段，第二十二條第一項、第二
    項前段，第二十三條第一項，第三十五條第三款分別定有明文。經查被告經本院
    依職權於八十七年七月二十九日裁定送觀察勒戒，因認有繼續施用毒品傾向而再
    裁定送強制戒治，復於同年十二月十六日裁定停止戒治，所餘戒治期間付保護管
    束，惟被告釋放後再因於保護管束期間繼續施用毒品，經本院於八十八年五月二
    十四日裁定撤銷停止戒治，繼續執行強制戒治，至八十八年十一月二十二日強制
    戒治期滿等情，有前開裁定及戒治執行指揮書在卷可稽，從而，被告既已強制戒
    治期滿，而本件公訴案件，係於八十七年五月二十二日毒品危害防制條例施行生
    效前已繫屬本院，揆諸上開規定意旨，爰依法為免刑之判決。檢察官移送併辦部
    分，因與與本訴起訴部分有連續犯之裁判上一罪關係，為起訴效力所及，本院自
    應併予審判，併此敘明。另扣案安非他命十三包（驗前毛重十九．九四公克，驗
    後毛重十九點七八公克）、安非他命一小包（重約零點三公克）、安非他命七小
    袋（毛重三點六公克）係第二級毒品，安非他命吸食器二組與酒精燈一個為專供
    施用毒品之器具，均應併依毒品危害防制條例第十八條第一項前段規定，不問屬
    於犯人與否，均沒收銷燬之。
四、至檢察官移送併辦之八十八年度偵字第九○○號部分，被告另涉有販賣第二級毒
    品安非他命之罪嫌，惟此部分與上揭論罪部分並無裁判上一罪之關係，自應退回
    由檢察官另行偵辦，併此敘明。
據上論斷，應依刑事訴訟法第二百九十九條第一項但書，毒品危害防制條例第三十五
條第三款、第十條第二項、第二十三條第一項、第十八條第一項前段，刑法第十一條
、第五十六條、第四十七條，判決如主文。
本案經檢察官呂乾坤到庭執行職務。
中      華      民      國      八十九      年      七    月    十二    日
                                      臺灣屏東地方法院刑事第二庭
                                          審判長  法  官 潘正屏
                                                  法  官 包梅真
                          法  官 郭書豪
右正本證明與原本無異。
對於本判決如有不服應於收受送達後十日內向本院提出上訴書狀上訴於台灣高等法院
高雄分院並按他造當事人之人數附具繕本。
                                                  書記官 潘豐益
中      華      民      國      八十九      年    七      月      十二  日


司法院資訊處製作；財團法人民間司法改革基金會備份。
